【裁判字號】    98,聲,43
【裁判日期】    980117
【裁判案由】    停止執行
【裁判全文】
臺灣臺南地方法院民事裁定                98年度聲字第43號
聲  請  人  戊○○
相  對  人  丙○○
            乙○○
            丁○○
            甲○○
上列當事人間聲請停止執行事件，本院裁定如下：
    主  文
聲請人供擔保新臺幣捌萬壹仟元後，本院97年度執字第96472號
強制執行事件相對人對於聲請人之強制執行程序，於本院98年度
補字19號債務人異議之訴事件判決確定或和解、撤回前應暫予停
止。
    理  由
一、按有回復原狀之聲請，或提起再審或異議之訴，或對於和解
    為繼續審判之請求，或提起宣告調解無效之訴，撤銷調解之
    訴，或對於許可強制執行之裁定提起抗告時，法院因必要情
    形，或依聲請定相當並確實之擔保，得為停止強制執行之裁
    定，強制執行法第18條第2項定有明文。又按強制執行法第
    18條第2項規定，所謂必要情形，係由法院就回復原狀之聲
    請，或再審之訴，或異議之訴，在法律上是否顯無理由，以
    及如不停止執行，將來是否難於回復執行前之狀態等各情形
    予以斟酌，依職權自由裁量定之。依此規定，只須當事人提
    起異議之訴，在該異議之訴確定前，法院如認有必要，得依
    職權為停止執行之裁定；其在當事人願供擔保，聲請停止強
    制執行時，法院亦非不得依其聲請，定相當並確實之擔保，
    為停止強制執行之裁定。至該異議之訴實體上有無理由，則
    非法院於裁定停止強制執行時應予審酌之事項（參照最高法
    院93年度台抗字第723號裁定意旨）。再按債務人本於停止
    執行裁定所供之擔保，係以擔保債權人因債務人聲請停止強
    制執行不當可能遭受之損害得獲賠償為目的，故法院於裁定
    停止強制執行時，就擔保金額與債權人因停止強制執行不當
    可能遭受之損害間之關聯，自應斟酌該債權人因停止執行可
    能遭受之損害，以為衡量之標準，非以標的物之價值或債權
    額為依據。債權人因停止執行所受之損害，包括債權人未能
    即時受償或利用該標的物所受之損害額，或其因另供擔保強
    制執行所受之損害（參照最高法院86年度台抗字第442號、
    87年度台抗字第529號、91年度台抗字第429號及92年度台抗
    字第480號裁定意旨）。是以法院依強制執行法第18條第2項
    規定，以裁定命債務人供擔保後停止強制執行，其擔保金額
    之多寡應如何認為相當，原屬於法院職權裁量之範圍，原裁
    定已斟酌債權人因停止執行所應受之損害，自非當事人所可
    任意指摘（參照最高法院92年度台抗字第574號裁定意旨）
    。
二、本件聲請意旨以：聲請人與相對人間之車禍損害賠償訴訟，
    前經判決聲請人應與第三人鄭源發連帶給付相對人甲○○新
    台幣（下同）645,408元、給付相對人丙○○244,183元、給
    付相對人曾博楷即乙○○269,953元、給付相對人丁○○
    294,086元及自民國71年8月20日起至清償日止，按中央銀行
    核定放款利率1/2計算之利息確定後，相對人曾向鈞院聲請
    強制執行，而由鈞院於81年12月7日核發81年度南院賢明字
    第5218號債權憑證後，相對人迄至97年間始執上開債權憑證
    向鈞院聲請強制執行（鈞院97年度執字第96472號），依民
    法第137條關於時效之規定，相對人之損害賠償請求權顯已
    罹於5年時效消滅，聲請人自有權拒絕給付。聲請人已依強
    制執行法第14條第之規定，提起本院98年度補字第19號債務
    人異議之訴，爰依強制執行法第18條之規定，聲請裁定停止
    本院97年度執字第96472號強制執行事件相對人對於聲請人
    之強制執行程序等語。
三、經查：
  (一)聲請人對相對人提起債務人異議之訴，經本院依職權調取本
    院97年度執字第96472號號執行卷宗及本院98年度補字第19
    號卷宗查閱屬實，是認聲請人聲請停止執行，核與上開法律
    規定相符。
  (二)本院98年度補字第19號債務人異議之訴，聲請人主張之執行
    債權金額為1,453,630元及利息，未逾民事訴訟法第466條第
    1項、第3項所定金額，為不得上訴第三審事件，依據司法院
    頒各級法院辦案期限實施要點所定民事通常程序第一審1 年
    4個月，第二審2年，上開事件訴訟依通常訴訟進行程度，審
    理期間約需3年4個月始得終結確定，此亦為相對人所受損失
    之期間，是以相對人聲請執行金額之本金，依法定利息年息
    5%計算，相對人遲延受償期間之利息損害為242,029元【計
    算方式1,453,630×（3＋4/12(以0.33計算)）×5%=242,029
    （元以下四捨五入）】，以此酌定為相對人因停止強制執行
    程序所可能遭受之損害，爰裁定聲請人提供如主文所示之供
    擔保金額後，本院97年度執字第96472號強制執行事件相對
    人對於聲請人之強制執行程序，於本院98年度補字19號債務
    人異議之訴事件判決確定或和解、撤回前應暫予停止。
四、爰依強制執行法第18條第2項，裁定如主文。
中    華    民    國    98    年    1     月    17    日
                  民事第二庭    法  官  張桂美
以上正本證明與原本無異。
如對本裁定抗告，應於收受裁定正本送達後10日內向本院提出抗
告狀，並繳納抗告裁判費新台幣1,000元。
中    華    民    國    98    年    1     月    17    日
                                書記官  謝安青


司法院資訊處製作；財團法人民間司法改革基金會備份。
